nb: Vinproduksjonsfase: Modning/kondisjonering; Tapping/pakking; Klarning; Knusing/pressing; Filtrering; Primærgjæring; Omtapping/overføring; Desinfisering og forberedelse; Sekundærgjæring; Stabilisering; Annet
vi: Giai đoạn của quy trình sản xuất rượu vang: Ủ/điều hòa; Đóng chai/đóng gói; Làm trong; Ép/vắt; Lọc; Lên men sơ cấp; Chiết/chuyển; Vệ sinh & chuẩn bị; Lên men thứ cấp; Ổn định; Khác
bg-BG: Етап от процеса на винопроизводство: Отлежаване/кондициониране; Бутилиране/опаковане; Избистряне/очистване; Смачкване/пресоване; Филтрация; Първична ферментация; Претакане/прехвърляне; Дезинфекция и подготовка; Вторична ферментация; Стабилизиране; Друго
hr-HR: Faza procesa proizvodnje vina: Odležavanje/kondicioniranje; Punjenje u boce / pakiranje; Pročišćavanje/bistrenje; Muljanje/prešanje; Filtracija; Primarna fermentacija; Pretakanje/prijenos; Dezinfekcija i priprema; Sekundarna fermentacija; Stabilizacija; Ostalo
en: Winemaking process stage: Aging/conditioning; Bottling/packaging; Clarification/fining; Crushing/pressing; Filtration; Primary fermentation; Racking/transfer; Sanitizing & prep; Secondary fermentation; Stabilizing; Other
cs: Fáze procesu výroby vína: Zrání/kondicionování; Lahvování/balení; Filtrace/čiření; Mletí/lisování; Filtrace; Primární fermentace; Stáčení/přečerpávání; Sanitace a příprava; Sekundární fermentace; Stabilizace; Jiné
fr: Étape du processus de vinification: Vieillissement/conditionnement; Mise en bouteille/emballage; Clarification/collage; Foulage/pressurage; Filtration; Fermentation primaire; Soutirage/transfert; Désinfection et préparation; Fermentation secondaire; Stabilisation; Autre
it: Fase del processo di vinificazione: Invecchiamento/condizionamento; Imbottigliamento/confezionamento; Chiarificazione/affinamento; Pigiatura/pressatura; Filtrazione; Fermentazione primaria; Travaso/trasferimento; Sanificazione e preparazione; Fermentazione secondaria; Stabilizzazione; Altro
zh-CN: 酿酒过程阶段: 陈酿/调理; 装瓶/包装; 澄清; 破碎/压榨; 过滤; 初次发酵; 换桶/转移; 消毒和准备; 二次发酵; 稳定处理; 其他
sk-SK: Fáza procesu výroby vína: Zrenie/úprava; Fľaškovanie/balenie; Čírenie; Mletie/lisovanie; Filtrácia; Primárna fermentácia; Stáčanie/prečerpávanie; Sanitácia a príprava; Sekundárna fermentácia; Stabilizácia; Iné
th: ขั้นตอนการผลิตไวน์: การบ่ม/การปรับสภาพ; การบรรจุขวด/บรรจุภัณฑ์; การทำให้ใส/การตกตะกอน; การบด/การคั้น; การกรอง; การหมักครั้งแรก; การแยกกาก/การถ่ายเท; การฆ่าเชื้อและการเตรียม; การหมักครั้งที่สอง; การทำให้คงตัว; อื่นๆ
da: Procesfase i vinfremstilling: Lagring/modning; Tapning/emballering; Klaring; Knusning/presning; Filtrering; Primær gæring; Omstikning/overførsel; Desinficering og forberedelse; Sekundær gæring; Stabilisering; Andet
ro-RO: Etapa procesului de vinificație: Maturare/condiționare; Îmbuteliere/ambalare; Limpezire/cleire; Zdrobire/presare; Filtrare; Fermentare primară; Pritocire/transfer; Igienizare și pregătire; Fermentare secundară; Stabilizare; Altele
pl: Etap procesu produkcji wina: Dojrzewanie/kondycjonowanie; Butelkowanie/pakowanie; Klarowanie; Rozdrabnianie/tłoczenie; Filtracja; Fermentacja burzliwa; Zlewanie znad osadu/przelewanie; Dezynfekcja i przygotowanie; Fermentacja cicha; Stabilizacja; Inny
zh-TW: 釀酒過程階段: 熟成/調理; 裝瓶/包裝; 澄清/過濾; 破碎/壓榨; 過濾; 主發酵; 換桶/移轉; 消毒與準備; 二次發酵; 穩定化; 其他
ja: ワイン製造工程段階: 熟成/コンディショニング; 瓶詰め/パッケージング; 清澄化; 破砕/圧搾; ろ過; 一次発酵; 澱引き/移し替え; 殺菌および準備; 二次発酵; 安定化; その他
sv: Vinframställningsprocessens steg: Mognad/konditionering; Buteljering/förpackning; Klarning; Krossning/pressning; Filtrering; Primärjäsning; Omtappning/överföring; Desinficering och förberedelse; Sekundärjäsning; Stabilisering; Övrigt
sl-SI: Faza postopka vinarstva: Zorenje/kondicioniranje; Stekleničenje/pakiranje; Čiščenje/bistrenje; Mletje/stiskanje; Filtriranje; Primarna fermentacija; Pretok/prečrpavanje; Razkuževanje in priprava; Sekundarna fermentacija; Stabilizacija; Drugo
es: Etapa del proceso de elaboración del vino: Añejamiento/acondicionamiento; Embotellado/envasado; Clarificación/afinado; Estrujado/prensado; Filtración; Fermentación primaria; Trasiego/transferencia; Desinfección y preparación; Fermentación secundaria; Estabilización; Otro
lt-LT: Vyndarystės proceso etapas: Brandinimas / kondicionavimas; Išpilstymas / pakavimas; Skaidrinimas / valymas; Traiškymas / presavimas; Filtravimas; Pirminė fermentacija; Nupylimas / perpylimas; Dezinfekavimas ir paruošimas; Antrinė fermentacija; Stabilizavimas; Kita
ru: Стадия винодельческого процесса: Выдержка / созревание; Розлив / упаковка; Осветление / оклейка; Дробление / прессование; Фильтрация; Первичное брожение; Снятие с осадка / переливка; Дезинфекция и подготовка; Вторичное брожение; Стабилизация; Другое
hu: Borkészítési folyamat szakasza: Érlelés/kondicionálás; Palackozás/csomagolás; Derítés/tisztítás; Zúzás/préselés; Szűrés; Elsődleges erjedés; Fejtés/átfejtés; Fertőtlenítés és előkészítés; Másodlagos erjedés; Stabilizálás; Egyéb
tr: Şarap yapım sürecinin aşaması: Yıllandırma/şartlandırma; Şişeleme/paketleme; Berraklaştırma/arıtma; Ezme/presleme; Filtrasyon; Birincil fermantasyon; Aktarma/transfer; Dezenfeksiyon ve hazırlık; İkincil fermantasyon; Stabilize etme; Diğer
pt-PT: Etapa do processo de vinificação: Envelhecimento/condicionamento; Engarrafamento/embalamento; Clarificação/colagem; Esmagamento/prensagem; Filtração; Fermentação primária; Trasfega/transferência; Higienização e preparação; Fermentação secundária; Estabilização; Outro
pt-BR: Vinificação etapa do processo: Envelhecimento/condicionamento; Engarrafamento/embalagem; Clarificação/colagem; Esmagamento/prensagem; Filtração; Fermentação primária; Trasfega/transferência; Sanitização e preparação; Fermentação secundária; Estabilização; Outro
nl: Fase in het wijnbereidingsproces: Rijping/conditionering; Bottelen/verpakken; Klaring; Kneuzen/persen; Filtratie; Eerste gisting; Hevelen/overbrengen; Ontsmetten en voorbereiden; Tweede gisting; Stabilisatie; Overige
de: Phase des Weinherstellungsprozesses: Reifung/Konditionierung; Abfüllung/Verpackung; Klärung/Schönung; Maischen/Pressen; Filtration; Hauptgärung; Abstich/Umfüllen; Desinfektion & Vorbereitung; Nachgärung; Stabilisierung; Sonstige
ko: 와인 제조 과정 단계: 숙성/컨디셔닝; 병입/포장; 정제/청징; 파쇄/압착; 여과; 1차 발효; 래킹/이송; 살균 및 준비; 2차 발효; 안정화; 기타
el: Στάδιο διαδικασίας οινοποίησης: Παλαίωση/ωρίμανση; Εμφιάλωση/συσκευασία; Φιλτράρισμα/διαύγαση; Έκθλιψη/πίεση; Φιλτράρισμα; Πρωτογενής ζύμωση; Απολάσπωση/μεταφορά; Απολύμανση & προετοιμασία; Δευτερογενής ζύμωση; Σταθεροποίηση; Άλλο
fi: Viininvalmistusprosessin vaihe: Kypsytys/maustuminen; Pullotus/pakkaus; Kirkastus; Murskaus/puristus; Suodatus; Pääkäyminen; Lappoaminen/siirto; Desinfiointi ja valmistelu; Jälkikäyminen; Stabilointi; Muu